【裁判字號】    97,易,4290
【裁判日期】    971218
【裁判案由】    賭博
【裁判全文】
臺灣臺中地方法院刑事判決              97年度易字第4290號
公  訴  人  臺灣臺中地方法院檢察署檢察官
被      告  丙○○
被      告  乙○○
                    現於臺灣臺中監獄臺中分監
被      告  甲○○
上列被告因賭博案件，經檢察官提起公訴（97年度偵字第13524號）
，本院判決如下：
    主    文
乙○○、丙○○共同在公眾得出入之場所賭博財物，乙○○處罰
金新台幣貳萬柒仟元，如易服勞役，以新台幣壹仟元折算壹日；
丙○○處罰金新台幣壹萬貳仟元，如易服勞役，以新台幣壹仟元
折算壹日。扣案電子遊戲機台共拾貳台（含IC板拾貳塊）、賭資
新台幣貳萬參仟肆佰伍拾陸元（含賭客兌回之現金新台幣伍佰元
）、代幣伍仟壹佰陸拾個、監視器鏡頭伍個、電腦壹組（含主機
及螢幕），均沒收。
甲○○在公眾得出入之場所賭博財物，處罰金新台幣參仟元，如
易服勞役，以新台幣壹仟元折算壹日。扣案電子遊戲機台共拾貳
台（含IC板拾貳塊）、賭資新台幣貳萬參仟肆佰伍拾陸元（含賭
客兌回之現金新台幣伍佰元），均沒收
    事    實
一、乙○○依電子遊戲場業管理條例之規定辦理並領得營利事業
    登記，自97年1月4日（前案經查獲後員警再行至現場欲查扣
    涉案物未發現之日）後某日起，在臺中縣大里市○○路525
    號之麻吉超商內開設「上海電子遊戲場」，經營電子遊戲場
    業。其所經營之「上海電子遊戲場」店內，擺放魔法球、跑
    馬、水果盤、麻將等賭博性電子遊戲機共12台；並於民國97
    年2月間起，以每月新台幣（下同）2萬1 千元代價僱用丙○○為店員，共同基於在公眾得出入之場所賭博財物與意圖營
    利，提供該電子遊戲場為賭博場所，於每日16時至24時之時
    段，由丙○○坐櫃從事幫賭客換代幣、現金及幫賭客兌換現
    金之服務，藉由上述之分工模式，經營電子遊戲場業，供不
    特定人與電子遊戲機臺賭博財物。嗣於97 年5月20日17時30
    分許，適有賭客甲○○在店內賭博財物，在該電子遊戲場之
    商店內，與丙○○兌換500元時，為警持臺灣臺中地方法院
    搜索票至上址執行搜索任務而查獲，並扣得上開電子遊戲機
    台共12台（含IC板12塊）、當日賭資23456元（含賭客兌回
    之現金500元）、代幣5160個、監視器鏡頭5個、電腦1組（
    含主機及螢幕）等物。
二、案經臺中縣警察局霧峰分局報請臺灣臺中地方法院檢察署檢
    察官偵查起訴。
    理    由
一、前揭犯罪事實業據被告乙○○、丙○○及甲○○等三人坦承
    不諱，並有員警職務報告及電子遊戲機台共12台（含IC 板
    12塊）、當日賭資23456元（含賭客兌回之現金500元）、代
    幣5160個等物扣案足稽，事證明確，被告犯行洵堪認定。
二、核被告乙○○、丙○○及甲○○三人所為，均係犯刑法第26
    6條第1項前段之賭博罪，被告乙○○、丙○○二人所為，均
    係基於單一之決意，在密切接近之一定時、地持續實行賭博
    之複次行為，依社會客觀通念，堪認符合一個反覆、延續性
    之行為觀念，在刑法評價上，應僅各成立「集合犯」之包括
    一罪，公訴人起訴雖認為被告乙○○、丙○○二人，共同基
    於意圖營利供給賭博場所之犯意聯絡，在上址「小飛龍電子
    遊戲場」內公眾得出入之場所，擺放電子遊戲機與人賭博財
    物等情，因認被告乙○○、丙○○共犯有刑法第二百六十八
    條之意圖營利供給賭博場所罪嫌等語。惟按刑法第二百六十
    六條第一項所處罰者，為賭博行為；同法第二百六十八條所
    處罰者，為供給賭博場所或聚眾賭博行為。而刑法第二百六
    十六條第一項係從自己賭博行為獲得利益；同法第二百六十
    八條係從供給賭博場所或聚眾賭博行為獲取利益，並非自賭
    博行為獲利。因此不能以賭博之人，提供賭具或賭博場所，
    有贏錢之意圖，且有較大之獲利機會，即認該賭博之人之行
    為該當刑法第二百六十八條之犯罪。另在店家擺設電動賭博
    機具供人投幣賭博，縱依該機器之設計結構，店家之勝率較
    高，惟其輸贏之或然率仍屬不確定，其性質係以該機器代替
    自己，與人在公眾得出入之場所賭博，與意圖營利供給賭博
    場所或聚眾賭博，係由他人賭博不同；且擺設電動賭博機具
    供人賭博，店家仍係憑偶然之事實以決定財物之得喪，並無
    何從中抽取金錢圖利之情形，與刑法第二百六十八條意圖營
    利之要件尚屬有間。本件被告乙○○係「小飛龍電子遊戲場
    」、「上海電子遊戲場」之負責人，被告丙○○則係受僱在
    「小飛龍電子遊戲場」擔任店員，在上開遊戲場擺放電子遊
    戲機，供人投幣賭博，惟其乃係以該機器代替被告二人與人
    在公眾得出入之場所賭博，與意圖營利提供給賭博場所，係
    由他人賭博，再從中抽取金錢圖利不同，自與刑法第二百六
    十八條之犯罪構成要件不符，尚難以該罪相繩。此外，亦查
    無其他積極證據足資證明被告乙○○、丙○○二人有從中抽
    取金錢圖利，惟聲請意旨認被告乙○○、丙○○此部分與上
    開有罪部分係想像競合犯之裁判上一罪關係，故均不另為無
    罪之諭知。被告乙○○、丙○○彼此間有犯意聯絡及行為分
    擔，為共同正犯。爰審酌被告乙○○素行不佳，有前科紀錄
    表在卷足稽，且目前正因賭博罪，在監執行，及其三人犯罪
    動機、所生損害及犯後態度等一切情狀，分別量處如主文所
    示之刑，並均諭知易服勞役之折算標準，扣案電子遊戲機台
    共拾貳台（含IC板拾貳塊）、賭資新台幣貳萬參仟肆佰伍拾
    陸元（含賭客兌回之現金新台幣伍佰元）、代幣伍仟壹佰陸
    拾個、監視器鏡頭伍個、電腦壹組（含主機及螢幕）等物，
    分別為當場賭博之器具與在賭檯或兌換籌碼處之財物，及被
    告乙○○所有，供犯罪所用之物，業據被告乙○○供明在卷
    ，分別依刑法第三百六十六條第二項、第三十八條第一項第
    二款之規定，宣告沒收。
三、據上論斷，應依刑事訴訟法第二百七十三條之一第一項、第
    二百九十九條第一項前段，刑法第二百六十六條第一項前段
    、第二項、第四十二條第三項、第三十八條第一項第二款，
    刑法施行法第一條之一，判決如主文。
中    華    民    國    97    年    12    月    18    日
                  刑事第一庭    法  官  林清鈞
以上正本證明與原本無異。
如不服本判決應於收受判決後10日內向本院提出上訴書狀，並應
敘述具體理由；其未敘述上訴理由者，應於上訴期間屆滿後20日
內向本院補提理由書（均須按他造當事人之人數附繕本）「切勿
逕送上級法院」。
                                書記官  陳貴卿
中    華    民    國    97    年    12    月    18    日
附錄論罪科刑法條
中華民國刑法第266條
在公共場所或公眾得出入之場所賭博財物者，處 1 千元以下罰金
。但以供人暫時娛樂之物為賭者，不在此限。
當場賭博之器具與在賭檯或兌換籌碼處之財物，不問屬於犯人與
否，沒收之。


司法院資訊處製作；財團法人民間司法改革基金會備份。
